臺灣新北地方法院刑事判決
111年度易字第21號
聲  請  人  臺灣新北地方檢察署檢察官
被      告  蔡政霖



上列被告因詐欺案件，經檢察官向本院聲請以簡易決處刑（110
年度偵緝字第915號），本院認不宜，改依通常程序審理後，被
告於準備程序進行中就被訴事實為有罪之陳述，本院合議庭裁定
由受命法官獨任進行簡式審判程序並判決如下：
    主  文
蔡政霖犯詐欺得利罪，處罰金新臺幣伍仟元，如易服勞役，以新
臺幣壹仟元折算壹日。
    事實及理由
一、查被告所犯係死刑、無期徒刑、最輕本刑為3 年以上有期徒
    刑以外之罪，其於準備程序就被訴事實為有罪之陳述，經告
    知簡式審判程序之旨，並聽取其與檢察官之意見後，本院認
    無不得或不宜改依簡式審判程序進行之處，爰依刑事訴訟法
    第273條之1第1項、第284條之1之規定，裁定進行簡式審判
    程序。　　
二、本件犯罪事實、證據及應適用之法條，除證據並補充「被告
    蔡政霖於111年4月11日本院準備程序及審理時之自白，及告
    訴人所提出之撤回告訴狀及和解書乙份附卷為證」外，其餘
    均引用如附件檢察官聲請書之記載。
三、爰以行為人之責任為基礎，審酌被告與告訴人為朋友關係，
    未思告訴人基於兩人情誼，為其出具名義申辦行動電話搭配
    門號使用，詎竟明知自身資力不佳，除未依約如期償還每月
    應付款項外，猶以該門號購買遊戲點數供己娛樂，以此方式
    詐取不法利益，行為實有不該，兼衡其並無前科，素行尚佳
    ，高職肄業之智識程度，工作月薪新臺幣（下同）4萬餘元
    、須支出房租、水電及女兒之教育費用，及其犯罪之動機、
    目的、手段、被告到案後坦承犯行態度良好，並與告訴人達
    成和解，告訴人亦表示同意原諒被告撤回告訴等一切情狀，
    從輕量處如主文所示之刑，並諭知易服勞役之折算標準，以
    資懲儆。
四、末以被告詐得如事實欄所示之利益，固屬被告實行本件犯行
    之犯罪所得，惟其已賠償告訴人共計17013元，告訴人已表
    達不予追究之意，此有告訴人之撤回告訴狀及和解書各1份
    附卷為證，若再予宣告沒收，顯有過苛之虞，爰依刑法第38
    條之2第2項規定，不予宣告沒收，附此敘明。
據上論斷，應依刑事訴訟法第273條之1第1項、第299條第1項前
段、第310條之2、第452條、第454條第2項，判決如主文。
本案經檢察官張維貞聲請以簡易決處刑，由檢察官陳漢章到庭執
行公訴。
中    華    民    國   111    年    4    月    25    日
                  刑事第二十六庭  法  官  徐蘭萍
上列正本證明與原本無異。
                                  書記官　吳宜遙
中　　華　　民　　國　　111 　年　　4 　　月　　25　　日
附本案論罪科刑法條全文：
中華民國刑法第339條
意圖為自己或第三人不法之所有，以詐術使人將本人或第三人之
物交付者，處5 年以下有期徒刑、拘役或科或併科50萬元以下罰
金。
以前項方法得財產上不法之利益或使第三人得之者，亦同。
前二項之未遂犯罰之。
附件：
臺灣新北地方檢察署檢察官聲請簡易判決處刑書
                                    110年度偵緝字第915號
　　被　　　告　蔡政霖　男　27歲（民國00年0月0日生）
　　　　　　　　　　　　住新北市○○區○○街00號4樓
　　　　　　　　　　　　居新北市○○區○○街00號5樓
　　　　　　　　　　　　國民身分證統一編號：Z000000000號
上列被告因詐欺案件，業經偵查終結，認為宜聲請以簡易判決處
刑，茲將犯罪事實及證據並所犯法條分敘如下：
　　　　犯罪事實
一、蔡政霖為田堉銓友人。蔡政霖明知其無以分期付款購買行動
    電話之資力及意願，竟意圖為自己不法之所有，基於詐欺得
    利之犯意，於民國108年6月17日前不詳時日，向田堉銓佯稱
    ：伊身上現金不足，先由田堉銓購買空機搭配門號，之後會
    每月還錢等語，致田堉銓陷於錯誤，於108年6月17日某時，
    前往新北市○○區○○路000號1樓亞太電信新莊新泰直營門市，
    由田堉銓出名以分期付款方式，購買IPHONE行動電話（型號
    XS MAX 64GB）搭配門號0000-000000號（為月付型門號，綁
    約30個月，契約期間自108年6月17日起至110年12月16日止
    ，每月需支付新臺幣【下同】1,396元，下稱本案門號），
    並由蔡政霖領取該行動電話使用。詎蔡政霖自108年11月起
    即未依約付款，甚且於109年2、3、4月間，又以本案門號綁
    定Google Play購買遊戲點數消費3,790元（計算式：170元＋
    33元＋1,660元＋170元＋33元＋180元＋38元＋33元＋170元＋100元＋
    180元＋33元＋990元＝3,790元），而以此方式詐得每月應付款
    項1,396元及購買遊戲點數3,790元之利益。
二、案經田堉銓訴由新北市政府警察局新莊分局報告偵辦。
　　　　證據並所犯法條
一、上揭犯罪事實，業據被告蔡政霖於偵訊中坦承不諱，核與證
    人即告訴人田堉銓於警詢及偵訊中具結證述之情節相符，並
    有本案門號行動電話服務申請書（申請書上明載，本案門號
    為月付型門號，綁約30個月，契約期間自108年6月17日起至
    110年12月16日止，每月需支付1,396元）、亞太電信109年1
    至8月電信服務費通知單、被告於偵訊中當庭在亞太電信109
    年4月電信服務費通知單Google Play消費明細旁標註「這是
    我消費」及親筆簽名、通聯調閱查詢單各1份在卷可稽，足
    認被告之自白與事實相符，其犯嫌應堪認定。
二、核被告所為，係犯刑法第339條第2項詐欺得利罪嫌。被告詐
    得每月應付款項1,396元及購買遊戲點數3,790元之利益，為
    被告之犯罪所得，請依刑法第38條第1項前段及第3項規定沒
    收，於全部或一部不能沒收或不宜執行沒收時，追徵其價額
    。
三、依刑事訴訟法第451條第1項聲請逕以簡易判決處刑。
　　此　致
臺灣新北地方法院
中　　華　　民　　國　 110　　年　　5 　　月　　26　　日
　　　　　　　　　　　　　　　檢　察　官　張維貞